# 请教陈老师 BOT 或BT项目如何判断投资方提供了实际建造服务？

提问人：lh_2311 时间：2012-10-29 20:17:12
陈老师您好！ 按照会计准则解释第二号相关规定，对于BOT或BT 项目投资方未在项目建设期内提供建造服务的话，建设期是不能确认相关收入及成本。请教陈老师 对建设期提供实际建造服务具体判断标准是什么？如项目投资方负责工程的设计、项目总体管理及主要设备的采购，但具体的施工工程都是分包出去，这样的项目能否认定为提供了实际建造服务？

回答人：chenyiwei
回复 lh_2311 的帖子
这个问题在实务中把握标准不一。多数理解为“由具有建筑资质的企业提供的建造和安装劳务”，如果按照这种理解，仅负责“工程的设计、项目总体管理及主要设备的采购”是不能理解为“提供建造服务”的。但我个人认为这种理解过于狭窄，并且也与收入确认应采用“总额法”还是“净额法”的一般原则不一致。其实我并不赞同“不提供建造服务就不能确认建造合同收入”的说法。